【裁判字號】    92,簡上,131
【裁判日期】    920905
【裁判案由】    竊盜
【裁判全文】
臺灣嘉義地方法院刑事判決                        九十二年度簡上字第一三一號
    上  訴  人  甲○○○
    即  被  告
右列上訴人因竊盜案件，不服本院簡易庭中華民國九十二年七月七日九十二年度簡字
第八一九號第一審判決（聲請簡易判決處刑案號：臺灣嘉義地方法院檢察署九十二年
度偵字第四一一五號），提起上訴，本院管轄之第二審合議庭判決如左：
    主  文
原判決撤銷。
甲○○○竊盜，處拘役捌日，如易科罰金，以佰元折算壹日。
    事  實
一甲○○○於民國九十二年六月十二日下午二時三十分許，在嘉義縣朴子市○○路二
  九一號全買大賣場（全買股份有限公司）購物，竟意圖為自己不法之所有，徒手竊
  取該賣場人員乙○○管領之陶瓷酒杯二只（市價共計新臺幣五十元），並藏於外套
  口袋內得手，然甫離去之際即為警查獲。
二案經嘉義縣警察局朴子分局報告臺灣嘉義地方法院檢察署檢察官偵查後聲請以簡易
  判決處刑。
    理  由
一訊據上訴人即被告甲○○○矢口否認有何竊盜之犯罪事實，辯稱：我買很多東西，
  杯子忘了結帳，不是有意要偷云云。惟查：右揭犯罪事實，業據上訴人於警訊中坦
  承不諱（警卷第一至三頁），核與被害人乙○○之指述相符（警卷第四至五頁），
  並有贓物認領保管單、酒杯照片可稽（警卷第六至七頁）。其次，全買大賣場開立
  予上訴人之統一發票並無片字記載該等酒杯業已結帳，且上訴人結帳之商品僅有三
  項（警卷第八頁），難認其係因購物數量繁多，因而發生誤會，是該等酒杯確係上
  訴人所竊取無疑。綜上論述，上訴人所辯，無非事後卸責之詞，難以採信，事證明
  確，其犯行堪以認定。
二核上訴人所為，係犯刑法第三百二十條第一項竊盜罪。原審予以論罪科刑，固非無
  見，惟查上訴人事後業與被害人達成和解，被害人並表示不予追究之意，有卷附嘉
  義縣朴子市調解委員會調解筆錄可參（本院卷第四頁），原審未及參酌，尚難維持
  。上訴人空言指摘原判決認事用法不當，固無可取，惟原判決既有上述可議之處，
  自應由本院撤銷並自為判決。爰審酌上訴人所犯，已侵害國民財產法益，事後不肯
  坦承犯行，猶捏詞以對，難認已具體悔過，惟所竊物品價值輕微，且其素行良好，
  有臺灣高等法院被告全國前案紀錄表可憑，又已和解，取得被害人宥恕及其他一切
  情狀，量處如主文所示之刑，並諭知易科罰金之折算標準，以資懲儆。
據上論斷，應依刑事訴訟法第四百五十五條之一第一項、第三項、第三百六十九條第
一項前段、第三百六十四條、第二百九十九條第一項前段，刑法第三百二十條第一項
、第四十一條第一項前段，罰金罰鍰提高標準條例第一條前段、第二條，判決如主文
。
本案經檢察官陳鈴香到庭執行職務。
中      華      民      國    九十二    年      九      月      五      日
                                  臺灣嘉義地方法院刑事第二庭
                                      審判長  法  官  蔡  虔  霖
                                              法  官  柯  月  美
                                              法  官  廖  政  勝
右正本證明與原本無異。
本件不得上訴。
中      華      民      國    九十二    年      九      月      五      日
                                              書記官  陳  湘  蓉
附錄本案論罪科刑法條全文：
刑法第三百二十條第一項
意圖為自己或第三人不法之所有，而竊取他人之動產者，為竊盜罪，處五年以下有期
徒刑、拘役或五百元以下罰金。


司法院資訊處製作；財團法人民間司法改革基金會備份。
